【裁判字號】    90,訴,240
【裁判日期】    900322
【裁判案由】    違反野生動物保育法
【裁判全文】
臺灣桃園地方法院刑事判決                            九十年度訴字第二四號
    公  訴  人  臺灣桃園地方法院檢察署檢察官
    被      告  甲○○
右列被告因違反野生動物保育法案件，經檢察官提起公訴（九十年度偵字第一二五五
號），本院判決如左：
        主  文
甲○○違反保育類野生動物之產製品，非經中央主管機關之同意，不得輸入之規定，
未經中央主管機關同意，輸入保育類野生動物之產製品，累犯，處有期徒刑柒月。
        事  實
一、甲○○前因違反肅清煙毒條例案件，經臺灣彰化地方法院於民國（下同）八十五
    年三月十三日以八十五年度訴緝字第二０號判處有期徒刑三年確定，於八十六年
    十月二十四日獲准假釋出獄交付保護管束，甫於八十八年七月十九日假釋期滿，
    刑期以已執行論。猶不知悔改，明知大象係經中央主管機關行政院農業委員會所
    公告瀕臨絕種之保育類野生動物，象牙之產製品未經行政院農業委員會同意，不
    得輸入，竟未經該會同意，於八十九年九月二十六日，自大陸地區轉機香港搭乘
    中華航空六一四班機返國時，擅將購自大陸地區之象牙雕刻蟹二支（淨重一八０
    公克）、象牙雕刻扇一把（淨重一三０公克），包裝後藏置於手提袋內，以行李
    夾帶之方式非法輸入，迄同年月日十九時五十分許，在中正國際機場入境檢查室
    第十三號櫃臺通關檢查行李時，為行政院財政部臺北關稅局關員當場查獲，並扣
    得上開象牙產製品。
二、案經行政院財政部臺北關稅局函送臺灣桃園地方法院檢察署檢察官偵查起訴。
        理  由
一、訊據被告甲○○固坦承於右揭時地輸入前開象牙產製品，惟辯稱伊不知係象牙製
    品，伊以為係象骨云云。惟查，象牙亦為象骨骼之一，且不論象牙或象骨之製品
    ，均為保育類動物象之產製品，被告所辯顯不足採信。此外復有臺北關稅局扣押
    貨物及運輸工具收據、被告未據實填載之中華民國入境旅客申報單各一紙附卷可
    稽及象牙雕刻蟹二支、象牙雕刻扇一把扣案可證。另被告攜入之象牙產製品經送
    行政院農業委員會再轉送行政院法務部調查局鑑定後，以外型紋路特徵觀察及紫
    外光燈螢光測試二種檢驗方法，發現均具有牙質類特有之螢光反應，並具有史垂
    格線，所形成之角度平均值大或等於一一０度，為大象象牙之特徵，屬保育類野
    生動物產製品，有該會八十九年十一月四日（八九）農林字第八九０一五六八二
    七號函及該局八十九年十月三十一日（八九）陸（一）字第89085625號檢驗通知
    書各一份附卷足憑，本件事證明確，被告之犯行堪以認定。
二、核被告所為，係違反野生動物保育法第二十四條第一項之非經中央主管機關同意
    不得輸入保育類野生動物之產製品規定，而犯同法第四十條第一項第一款之罪名
    。被告前因違反肅清煙毒條例案件，經臺灣彰化地方法院於八十五年三月十三日
    以八十五年度訴緝字第二０號判處有期徒刑三年確定，於八十六年十月二十四日
    獲准假釋出獄交付保護管束，甫於八十八年七月十九日假釋期滿，刑期以已執行
    論，此有台灣桃園地方法院檢察署刑案資料查註紀錄表及台灣高等法院被告全國
    前案紀錄表在卷可憑，其於五年內再犯本件有期徒刑以上之罪，為累犯，應依刑
    法第四十七條之規定加重其刑。爰審酌被告犯罪動機、輸入保育類野生動物產製
    品之種類、數量，及其犯後態度等一切情狀，量處如主文所示之刑。
三、扣案被告所攜帶入境之象牙雕蟹二隻、象牙雕扇一把，業經行政院財政部台北關
    稅局依海關緝私條例第三十九條第一項規定沒入，有該局八九乙字第三二八九號
    處分書一份附卷可稽，故不再依野生動物保育法第五十二條第一項之規定宣告沒
    收，併此敘明。
據上論斷，應依刑事訴訟法第二百九十九條第一項前段，野生動物保育法第四十條第
一項第一款，刑法第十一條前段、第四十七條，判決如主文。
本案經檢察官李叔芬到庭執行職務。
中      華      民      國      九十     年      三     月    二十二    日
                                臺灣桃園地方法院刑事第二庭
                                    法  官  張淑芬
右正本證明與原本無異。
如不服本判決，應於判決送達後十日內向本院提出上訴狀( 應附繕本 )，上訴於
臺灣高等法院。
                                    書記官   黃文琪
中        華        民        國    九十    年    三    月      三十    日
附論罪科刑依據之法條：
野生動物保育法第四十條第一項第一款：
有下列情形之一，處六月以上五年以下有期徒刑，得併科新台幣三十萬元以上一百五
十萬元以下罰金：
一、違反第二十四條第一項規定，未經中央主管機關同意輸入或輸出保育類野生動物
    之活體或其產製品者。


司法院資訊處製作；財團法人民間司法改革基金會備份。
